Inventaris van het archief van de Directie Veehouderij en Zuivel van het Ministerie van Landbouw, Natuur en Voedselkwaliteit, 1976-1989
Nationaal Archief, Den Haag
Ministerie van Landbouw: Directie Veehouderij en Zuivel
Landbouw / Dir. Veehouderij Zuivel
1976-1989
merendeel 1976-1989
L79
13,3 meter; 397 inventarisnummers.
Normale geschreven en getypte documenten. Er is geen sprake van bijzondere handschriften. Het archief bestaat uit dossiers.
Nationaal Archief, Den Haag
Ministerie van Landbouw, Natuur en Voedselkwaliteit, Directie Veehouderij en Zuivel, 1976-1989
Het archief bevat archiefbescheiden gevormd door de Directie Veehouderij en Zuivel van het Directoraat-Generaal van de Landbouw en Voedselvoorziening
Archiefvorming
Geschiedenis van de archiefvormer
De directie hield zich vooral bezig met het informeren en adviseren van zowel particuliere individuen, bedrijven en instellingen, als van andere landbouwdirecties, de directeur-generaal en de minister inzake aangelegenheden met betrekking tot de veehouderij. Daarnaast had de directie de taak toe te zien op de keuring van zuivel en zuivelproducten, op de consulentschappen voor de veehouderij en op de privaatrechtelijke organisaties welke (mede) waren ingesteld door het ministerie en die ten doel hadden de productie binnen de veehouderij te bevorderen.
Het takenpakket van de directie omvatte de volgende vraagstukken:
De vraagstukken van technische, economische en sociale aard met betrekking tot de productie van de veehouderij
De vraagstukken met betrekking tot de verbetering van de bedrijfsstructuur in de veehouderij, zowel nationaal als in relatie met de internationale ontwikkeling op dit gebied
De aangelegenheden met betrekking tot de voorlichting en het praktijkonderzoek op het gebied van de veehouderij
De keurings-, kwaliteits- en fokkerijaangelegenheden op nationaal en internationaal terrein en het uitoefenen van het ter zake ingesteld rijkstoezicht op het gebied van de veehouderij en de zuivel, één en ander voor zover niet aan andere directies opgedragen
In 1986 werd hier aan toegevoegd het vraagstuk van de samenhang van dierlijke productie en welzijn enerzijds en volksgezondheid en milieu anderzijds.
De organisatie onderging een aantal wijzigingen. In 1976 viel de directie onder het Directoraat-generaal voor de Landbouw en de Voedselvoorziening. Onder de directie ressorteerden de volgende onderdelen:
Economische en Structurele Zaken
Onderzoekscoördinatie
Veevoeding
Vee en Vlees
Coördinatie Voortplantingsonderzoek
Algemene Kwaliteitszaken
Afdeling Zuivel
Afdeling Rundveehouderij
Afdeling Varkenshouderij
Afdeling Pluimveehouderij
Afdeling Overige Dieren
Algemene Zaken
In 1978 werden de onderdelen onder Vee en Vlees direct onder de directie gezet. Daarnaast ontstond het onderdeel Algemene Technische Veehouderijzaken. In 1981 verdwenen de onderdelen Veevoeding, Algemene Technische Veehouderijzaken en Algemene Kwaliteitszaken. Hiervoor in de plaats kwamen de afdelingen Kwaliteitszaken Dierlijke Produktie, Internationale Aangelegenheden en Voorlichting Paardenhouderij. In 1982 verdween de Afdeling Voorlichting Paardenhouderij weer en veranderde de Afdeling Overige Dieren in de Afdeling Paarden, Schapen en Geiten. In 1983 ging de afdeling Coördinatie Voortplantingsonderzoek op in de Afdeling Kwaliteitszaken Dierlijke Produktie. In 1984 verdwenen de afdelingen Internationale Aangelegenheden en Paarden, Schapen en Geiten. De Sectie Paardenhouderij werd nieuw toegevoegd. In 1985 werd de directie uitgebreid met de Afdeling Landbouw Voorlichting.
In 1986 veranderde de afdeling Zuivel in Zuivelaangelegenheden en verdween Algemene Zaken om plaats te maken voor de afdelingen Personele Zaken en Financiële en Materiële Zaken. Het organisatieschema zag er nu als volgt uit:
Afdeling Landbouw Voorlichting
Afdeling Economische en Structurele Zaken
Afdeling Onderzoekscoördinatie
Afdeling Kwaliteitsaangelegenheden Dierlijke Produktie
Afdeling Zuivelaangelegenheden
Sectie Paardenhouderij
Afdeling Personele Zaken
Afdeling Financiële en Materiële Zaken
Afdeling Rundveehouderij
Afdeling Varkenshouderij
Afdeling Pluimveehouderij
In 1988 veranderden het grootste deel van de afdelingen in hoofdafdelingen. In 1989 verdwenen de afdelingen Rundveehouderij, Varkenshouderij en Pluimveehouderij. De Hoofdafdeling Milieu en Dierlijke Produktie en de Projectleider voor de Landbouw, Natuur en Openluchtrecreatie (LNO)-taken werden toegevoegd.
Geschiedenis van het archiefbeheer
De dossiers zijn aangelegd door de Directie Veehouderij en Zuivel in het kader van haar taakuitoefening. Het Ministerie van Landbouw, Natuur en Voedselkwaliteit heeft zorg gedragen voor het volledige archief, welke was opgedeeld in de delen 1976-1979 en 1980-1989. Het volledige archief uit de periode 1976-1989 is ter bewerking aangeboden aan de Centrale Archief Selectiedienst.
De verwerving van het archief
Het archief is in 2016 door Ministerie van Landbouw, Natuur en Voedselkwaliteit overgebracht naar het Nationaal Archief, krachtens artikel 12 van de Archiefwet 1995
Inhoud en structuur van het archief
2.11
Inhoud
Het archief bevat stukken die voortvloeiden uit de taakuitvoering van de directie. Dit zijn vaak stukken betreffende het voeren van overleg en correspondentie met andere belanghebbende partijen op het gebied van de veehouderij. Tevens zijn er veel vergaderstukken van commissies, werkgroepen en stuurgroepen op het gebied van de veehouderij.
Selectie en vernietiging
Selectielijst voor de neerslag van de handelingen van de Minister van Landbouw, Natuur en Voedselkwaliteit en de onder hem ressorterende actoren op het beleidsterrein Rijksbegroting over de periode 1945–2000, gepubliceerd in Staatscourant 30 juli 1998, nr. 142 en geactualiseerd door publicatie in Staatscourant 31 maart 2005, nr. 62 / p. 34.
Selectielijst voor de neerslag van de handelingen van de Minister van Landbouw, Natuur en Voedselkwaliteit en de onder hem ressorterende actoren op het beleidsterrein rijkshuisvesting over de periode vanaf 1945, gepubliceerd in Staatscourant 26 juli 2007, nr. 142 / p. 6.
Selectielijst voor de neerslag van de handelingen van de Minister van Landbouw, Natuur en Voedselkwaliteit en de onder hem ressorterende actoren op het beleidsterrein Openluchtrecreatie in de periode 1946–1983, gepubliceerd in de Staatscourant 30 november 2005, nr. 233 / pag. 12.
Selectielijst voor de neerslag van de handelingen van de Minister van Landbouw, Natuur en Voedselkwaliteit als vakminister en de onder hem als vakminister ressorterende actoren op het deelbeleidsterrein arbeidsvoorwaarden rijkspersoneel over de periode 1945-1996, gepubliceerd in de Staatscourant 16 oktober 2001, nr. 200 / pag. 10, rekeninghoudend met de publicatie in Staatscourant 20 november 2007, nr. 225 / p. 15, gerectificeerd in Staatscourant 18 december 2007, nr. 245.
Selectielijst voor de neerslag van de handelingen van de Minister van Landbouw, Natuurbeheer en Visserij en de onder hem ressorterende actoren op het beleidsterrein agrarische handelspolitiek en exportbevordering over de periode vanaf 1945. Deze lijst is gepubliceerd in de Staatscourant 17 november 2000, nr. 224 / pag. 0.
Selectielijst voor de neerslag van de handelingen van de Minister van Landbouw, Natuur en Voedselkwaliteit en de onder hem ressorterende actoren op het beleidsterrein Overheidsinformatievoorziening over de periode 1945-1999, gepubliceerd in de Staatscourant 20 oktober 2003, nr. 202 / p. 12.
Selectielijst voor de neerslag van de handelingen van de Minister van Landbouw, Natuur en Voedselkwaliteit en de onder hem ressorterende actoren op het beleidsterrein ‘Gezondheid en welzijn van dieren’ over de periode vanaf 1945, gepubliceerd in de Staatscourant 7 juli 2008, nr. 128 / pag. 18.
Selectielijst voor de neerslag van de handelingen van de Minister van Landbouw, Natuur en Voedselkwaliteit en de onder hem ressorterende actoren op het beleidsterrein mestbeleid over de periode vanaf 1945, gepubliceerd in de Staatscourant 17 januari 2002, nr. 12 / pag. 16.
Selectielijst voor de neerslag van de handelingen van de Minister van Landbouw, Natuur en Voedselkwaliteit en de onder hem ressorterende actoren op het beleidsterrein Voeding- en productveiligheid over de periode vanaf 1945. Deze lijst is gepubliceerd in de Staatscourant van 7 maart 2007, nr. 47 / pag. 10.
Selectielijst voor de neerslag van de handelingen van de Minister van Landbouw, Natuur en Voedselkwaliteit en de onder hem ressorterende actoren op het beleidsterrein Organisatie van de Rijksoverheid over de periode 1945–1999, gepubliceerd in Staatscourant 16 december 2005, nr. 245 / p. 25 en geactualiseerd in Staatscourant 14 juni 2007, nr. 112 / p. 10.
Selectielijst voor de neerslag van de handelingen van de Minister van Landbouw, Natuur en Voedselkwaliteit en de daaronder ressorterende actoren op het beleidsterrein Voedselvoorziening en agrarisch markt en prijsbeleid (1934) 1945–2000, gepubliceerd in de Staatscourant 12 oktober 2007, nr. 198 / pag. 13.
Selectielijst voor de neerslag van de handelingen van de Minister van Landbouw, Natuur en Voedselkwaliteit en de onder hem ressorterende actoren op het beleidsterrein Landbouwkwaliteit en voedselveiligheid en kwaliteit van het uitgangsmateriaal en biotechnologie over de periode vanaf 1945, gepubliceerd in Staatscourant 21 mei 2007, nr. 95 / p. 8.
Selectielijst voor de neerslag van de handelingen van de Minister van Landbouw, Natuur en Voedselkwaliteit en de onder hem ressorterende actoren op het beleidsterrein Landbouwstructuurbeleid over de periode vanaf 1945, gepubliceerd in Staatscourant 27 maart 2008, nr. 60 / p. 25.
Aanvullingen
Het archief kan voor de onderhavige periode als afgesloten worden beschouwd. Het is nog wel mogelijk dat een enkel verspreid geraakt dossier te zijner tijd te voorschijn komt en aan dit archief wordt toegevoegd.
Ordening van het archief
Het archiefbestand van de Directie Veehouderij en Zuivel is opgebouwd uit het archief van de directie. De stukken zijn geordend op de archiefcode van het Ministerie van Landbouw, Natuur en Voedselkwaliteit, welke is afgeleid van de Basisarchiefcode. Leidinggevend was hierbij de keuze die de archiefvormer zelf maakte bij de plaatsing van de stukken. De eenheden en reeksen zijn geplaatst onder subrubrieken die verwijzen naar de desbetreffende archiefcode. De subrubrieken zijn geschaard onder twee hoofdrubrieken: ’07 Organisatie’ en ‘1 Taak’.
Aanwijzingen voor de gebruiker
Openbaarheidsbeperkingen
Volledig openbaar
Het archief is eigendom van de Staat der Nederlanden
Materiële beperkingen
Het archief kent geen beperkingen voor het raadplegen van de stukken als gevolg van de materiële staat.
Andere toegang
Voor dit archief is geen andere toegang beschikbaar.
Aanvraaginstructie
Openbare archiefstukken kunnen online worden aangevraagd en gereserveerd. U kunt dit ook via de terminals in de studiezaal van het Nationaal Archief doen. Om te kunnen reserveren dient u de volgende stappen te volgen:
U maakt een profiel aan op www.gahetna.nl, en logt vervolgens in
Via de archiefinventaris (alleen de beschrijvingen met rode nummers) selecteert u het gewenste archiefstuk door op de knop 'Reserveren' te klikken
In het volgende scherm geeft u aan op welke dag u het archiefstuk wilt inzien
Indien u zich bevindt in de studiezaal en een tafelnummer heeft ontvangen kunt u dit nummer vermelden. Als u geen tafelnummer heeft kunt u tafelnummer 777 laten staan
Vervolgens bevestigt u uw reservering door deze te versturen.
Verwant materiaal
Bewaarplaats van originelen
Niet van toepassing.
Beschikbaarheid van kopieën
Uit dit archief zijn geen kopieën op een alternatieve drager als microfilm, microfiche of in digitale vorm beschikbaar.
Afgescheiden archiefmateriaal
Niet van toepassing.
Verwante archieven
Niet van toepassing.
Beschrijving van de series en archiefbestanddelen
- Organisatie, 07
  - Samenwerking, 07.23
    - Stukken betreffende het opstellen van een nota inzake landbouwvoorlichting, alsmede correspondentie met verschillende instellingen over samenwerking op diverse gebieden van het landbouwbeleid, 1980-1986; 1; 1 pak
      158.1-0001-01 Minister van Landbouw, Natuur en Voedselkwaliteit
      158.1-0175-01 Minister van Landbouw, Natuur en Voedselkwaliteit
  - Archief en registratuur, 07.353.221
    - Stukken betreffende het opstellen van verklaringen van vernietiging van archiefbescheiden van de Directie Veehouderij en Zuivel periode 1948 - 1962 en 1968 - 1970, 1981-1983; 2; 1 omslag
  - Interne organisatie van de administratieve en technische dienst, 07.355.5
    - Vergaderstukken van de Werkgroep Management Problematiek Consulentschappen, 1985; 3; 1 omslag
      158.1-0006-01 Minister van Landbouw, Natuur en Voedselkwaliteit
    - Stukken betreffende het uitvoeren van onderzoeken naar de wijze van verzelfstandiging van de landbouwvoorlichting, 1986-1988; 4-9; 6 pakken
      143.8-0353-01 Minister van Landbouw, Natuur en Voedselkwaliteit
      - Het uitvoeren van onderzoeken door de Werkgroep Privatisering Landbouwvoorlichting 1986-1987, 4; 1 pak
      - Het uitvoeren van onderzoeken door de Werkgroep Privatisering Landbouwvoorlichting 1988, 5; 1 pak
      - Het uitvoeren van onderzoeken door organisatieadviesbureau Twijnstra Gudde 1988, 6; 1 pak
      - Vergaderstukken van de Werkgroep Intern Overleg Privatisering Landbouwvoorlichting 1987-1988, 7; 1 pak
      - Vergaderstukken van de Werkgroep Privatisering Landbouwvoorlichting 1987, 8; 1 pak
      - Vergaderstukken van de Werkgroep Privatisering Landbouwvoorlichting 1988, 9; 1 pak
  - Verslaglegging van de werkzaamheden, 07.77
    - Maandverslagen van de directie, 1976-1986; 10-12; 3 pakken
      - 1976-1979, 10; 1 pak
      - 1980-1982, 11; 1 pak
      - 1983-1986, 12; 1 pak
    - Vergaderstukken van de stafvergaderingen, 1976-1989; 13-76; 63 pakken en 1 omslag
      157.2-0001-01 Minister van Landbouw, Natuur en Voedselkwaliteit
      - 1976, 13; 1 pak
      - 1977 jan. - juni, 14; 1 pak
      - 1977 juli - dec., 15; 1 pak
      - 1978 jan. - juni, 16; 1 pak
      - 1978 juli - dec., 17; 1 pak
      - 1979 jan. - juni, 18; 1 pak
      - 1979 juli - dec., 19; 1 pak
      - 1980 jan. - mrt., 20; 1 pak
      - 1980 apr. - dec., 21; 1 pak
      - 1981, 22; 1 pak
      - 1982, 23; 1 pak
      - 1983, 24; 1 pak
      - 1984 jan. - juni, 25; 1 pak
      - 1984 juli - sep., 26; 1 pak
      - 1984 okt. - dec., 27; 1 pak
      - 1985 jan. - mrt., 28; 1 pak
      - 1985 apr. - mei, 29; 1 pak
      - 1985 juni - aug., 30; 1 pak
      - 1985 sep. - okt., 31; 1 pak
      - 1985 nov. - dec., 32; 1 pak
      - 1986 jan. - feb., 33; 1 pak
      - 1986 mrt., 34; 1 pak
      - 1986 apr. - mei, 35; 1 pak
      - 1986 juni, 36; 1 pak
      - 1986 juli - aug., 37; 1 pak
      - 1986 sep., 38; 1 pak
      - 1986 okt., 39; 1 pak
      - 1986 nov. - dec., 40; 1 pak
      - 1987 jan. - feb., 41; 1 pak
      - 1987 mrt., 42; 1 pak
      - 1987 apr., 43; 1 pak
      - 1987 mei, 44; 1 pak
      - 1987 juni, 45; 1 pak
      - 1987 juli, 46; 1 omslag
      - 1987 aug., 47; 1 pak
      - 1987 sep., 48; 1 pak
      - 1987 okt., 49; 1 pak
      - 1987 nov., 50; 1 pak
      - 1987 dec., 51; 1 pak
      - 1988 jan., 52; 1 pak
      - 1988 feb. 01 - 08, 53; 1 pak
      - 1988 feb. 15 - 29, 54; 1 pak
      - 1988 mrt., 55; 1 pak
      - 1988 apr., 56; 1 pak
      - 1988 mei, 57; 1 pak
      - 1988 juni, 58; 1 pak
      - 1988 juli, 59; 1 pak
      - 1988 aug., 60; 1 pak
      - 1988 sep., 61; 1 pak
      - 1988 okt., 62; 1 pak
      - 1988 nov., 63; 1 pak
      - 1988 dec., 64; 1 pak
      - 1989 jan., 65; 1 pak
      - 1989 feb., 66; 1 pak
      - 1989 mrt., 67; 1 pak
      - 1989 apr., 68; 1 pak
      - 1989 mei, 69; 1 pak
      - 1989 juni, 70; 1 pak
      - 1989 juli, 71; 1 pak
      - 1989 aug., 72; 1 pak
      - 1989 sep., 73; 1 pak
      - 1989 okt., 74; 1 pak
      - 1989 nov., 75; 1 pak
      - 1989 dec., 76; 1 pak
    - Vergaderstukken van de vergaderingen met de Consulentschap in Algemene Dienst (CAD), 1976-1989; 77-88; 12 pakken
      - 1976-1979, 77; 1 pak
      - 1980, 78; 1 pak
      - 1981, 79; 1 pak
      - 1982-1983, 80; 1 pak
      - 1986, 81; 1 pak
      - 1987 feb. - apr., 82; 1 pak
      - 1987 juni - sep., 83; 1 pak
      - 1987 okt. - dec., 84; 1 pak
      - 1988 jan. - apr., 85; 1 pak
      - 1988 juni - aug., 86; 1 pak
      - 1988 okt. - nov., 87; 1 pak
      - 1989, 88; 1 pak
    - Vergaderstukken van de Overleggroep Directie Veehouderij en Zuivel, Veeartsenijkundige Dienst en Directie Voedings- en Kwaliteitsaangelegenheden, 1979; 89; 1 omslag
      107.5-0001-01 Minister van Landbouw, Natuur en Voedselkwaliteit
    - Vergaderstukken van de overlegvergadering van de Directie Veehouderij en Zuivel, 1983-1985; 90; 1 omslag
    - Vergaderstukken van het periodiek overleg met de Algemene Inspectiedienst, 1983-1985; 91; 1 omslag
    - Vergaderstukken van het overleg met de Directie Marktordeningsvraagstukken en de Directie Verwerking en Afzet van Agrarische Producten, 1983-1989; 92; 1 omslag
    - Vergaderstukken van het overleg met het Landbouwschap, 1984-1985; 93; 1 pak
    - Vergaderstukken van het overleg met de kleine(re) takken veehouderij, 1984-1987; 94; 1 omslag
    - Vergaderstukken van het Overleg Kwaliteit Dierlijke Produktie, 1986-1987; 95; 1 pak
    - Vergaderstukken van het periodiek overleg met de Veterinaire Dienst, 1987-1989; 96-97; 2 pakken
      - 1987, 96; 1 pak
      - 1988-1989, 97; 1 pak
    - Vergaderstukken van de coachingsbijeenkomsten op het terrein van de provinciale beleidstaken voor het cluster beheer, inrichting en water, 1988-1989; 98-99; 2 pakken
      - 1988, 98; 1 pak
      - 1989, 99; 1 pak
    - Vergaderstukken van de coachingsbijeenkomsten op het terrein van de provinciale beleidstaken voor het cluster planologie, milieu en economisch-structurele aangelegenheden, 1988-1989; 100-103; 3 pakken en 1 omslag
      - 1988 apr. - juni, 100; 1 pak
      - 1988 juli - nov., 101; 1 pak
      - 1989 feb. - mei, 102; 1 omslag
      - 1989 sep. - okt., 103; 1 pak
    - Vergaderstukken van het Gecombineerd Sectoroverleg en het Overleg Consulentschap in Algemene Dienst, 1988-1989; 104; 1 pak
    - Vergaderstukken van de Klankbordgroep Voorbereiding Start Consulentschappen voor de Landbouw, 1989; 105; 1 omslag
    - Vergaderstukken van het Projectteam Voorbereiding Start Consulentschappen voor de Landbouw, 1989; 106; 1 omslag
- Taak, 1
  - Dierenbescherming, 1.765
    - Stukken betreffende het overleggen met en het beantwoorden van vragen van belangenorganisaties inzake diverse onderwerpen met betrekking tot dierenbescherming, 1980-1985; 107; 1 pak
      158.1-0547-01 Minister van Landbouw, Natuur en Voedselkwaliteit
      158.1-0018-01 Minister van Landbouw, Natuur en Voedselkwaliteit
    - Vergaderstukken van de Commissie Welzijn Rundvee in Bedrijfsverband, 1987-1988; 108; 1 pak
  - Milieuhygiëne, 1.777
    - Stukken betreffende het beantwoorden van Tweede Kamervragen, 1980-1989; 109-110; 2 omslagen
      - Over maatregelen om de kans op ziekte-insleep en ziekteverspreiding via mens en dier tot het minimum te beperken, alsmede ingekomen stukken betreffende de volksgezondheid 1980-1988, 109; 1 omslag
      - Over het projectvoorstel Natuur en Milieu in Landbouwmodellen 1988-1989, 110; 1 omslag
    - Vergaderstukken van de Commissie Hinderpreventie Veeteeltbedrijven, 1986-1987; 111; 1 omslag
      Nota bene: Vóór 1986 lag het secretariaat bij de Directie Algemene Zaken
  - Ioniserende straling, 1.777.3
    - Stukken betreffende het voeren van overleg met verschillende partijen met betrekking tot de kernramp bij Tsjernobyl, 1986-1987; 112; 1 pak
    - Correspondentie met diverse bedrijven en instellingen inzake de meetresultaten van radioactiviteit in landbouwproducten door de kernramp in Tsjernobyl, 1986-1987; 113-114; 2 pakken
      - Deel I 1986, 113; 1 pak
      - Deel II 1986-1987, 114; 1 pak
  - Hygiëne der dieren en diergeneeskundig toezicht, 1.779
    - Stukken betreffende de Commissie Welzijn Landbouwhuisdieren, 1978-1989; 115-120; 3 pakken en 3 omslagen
      - Instelling 1978, 115; 1 omslag
      - Jaarverslagen 1986-1988, 116; 1 omslag
      - Vergaderstukken 1986, 117; 1 pak
      - Vergaderstukken 1987, 118; 1 omslag
      - Vergaderstukken 1988, 119; 1 pak
      - Vergaderstukken 1989, 120; 1 pak
  - Bodemproductie, dierenteelt en producten van huisdieren, 1.823
    - Vergaderstukken van de Stuurgroep Automatisering Proefstations, 1982-1984; 121; 1 omslag
  - Landbouw, akkerbouw en tuinbouw, 1.823.1
    - Vergaderstukken en het verslag van de Werkgroep Nieuwe Voorlichtingsmethodieken, 1979-1980; 122; 1 omslag
    - Stukken betreffende het beantwoorden van Tweede Kamervragen en vragen van particulieren over de informatievoorziening en de ontwikkelingen in land- en tuinbouw, 1980-1986; 123; 1 pak
      158.1-0011-01 Minister van Landbouw, Natuur en Voedselkwaliteit
  - Landbouwbedrijf en economisch beheer, 1.823.111
    - Stukken betreffende het beantwoorden van Tweede Kamervragen over zelfstandige landbouw- en veehouderijbedrijven in het recreatiegebied Spaarnwoude, alsmede het opstellen van een nota inzake de uitgifte van weidebedrijven in Zuidelijk Flevoland, 1976-1979; 124; 1 omslag
    - Stukken betreffende het beantwoorden van Tweede Kamervragen over de toename van het aantal mammoetbedrijven in de agrarische sector, alsmede het beantwoorden van vragen van particulieren over hun financiële positie in deze, 1980-1985; 125; 1 omslag
    - Stukken betreffende het verlenen van subsidie aan onderzoeksinstellingen, 1980-1985; 126-130; 5 omslagen
      - Stichting Onderzoekscentrum van de Rundveehouderij Limburg, Noord-Brabant en Zeeland in Maarheeze 1980-1983, 126; 1 omslag
      - Stichting Regionaal Onderzoekscentrum voor de Veehouderij Westelijk Weidegebied in Zegveld 1980-1985, 127; 1 omslag
      - Stichting Selectiemesterij Zuid-Nederland in Someren 1980-1985, 128; 1 omslag
      - Stichting Selectiemesterij Oost-Nederland in Lochem 1980-1987, 129; 1 omslag
      - Vereniging Varkensproefbedrijf Noord- en Oost Nederland in Raalte 1984-1985, 130; 1 omslag
    - Vergaderstukken van de bijeenkomsten van de secretarissen van de Regionale Onderzoekscentra, 1986-1989; 131; 1 omslag
    - Stukken betreffende het oprichten van het Proef- en demonstratiebedrijf Melkveehouderij en Milieu, 1987-1989; 132; 1 pak
  - Bedrijfsinrichting, 1.823.111.5
    - Vergaderstukken van de Beleidsgroep Bedrijfseconomisch Advies (BA), 1984-1985; 133; 1 omslag
    - Vergaderstukken van de Projectgroep Bedrijfseconomisch Advies (BA), 1985; 134; 1 omslag
  - Economisch beheer, 1.823.111.61
    - Stukken betreffende het verrichten van onderzoek naar het invoeren van een bedrijfsbegeleidingssysteem voor rundveehouderijbedrijven, 1976-1979; 135; 1 omslag
      158.1-0501-01 Minister van Landbouw, Natuur en Voedselkwaliteit
  - Landbouwwerktuigen en -machines en technische hulpmiddelen, 1.823.113
    - Stukken betreffende het verlenen van subsidie aan de Stichting Selectiemesterij West-Nederland in Woubrugge, 1980-1986; 136; 1 omslag
      157.2-0051-01 Minister van Landbouw, Natuur en Voedselkwaliteit
    - Stukken betreffende het verlenen van subsidie aan de Stichting Mechanisatie Centrum, 1986-1989; 137; 1 pak
  - Bemesting, 1.823.118
    - Vergaderstukken van de Werkgroep Mestbanken, 1980-1985; 138; 1 omslag
    - Stukken betreffende het beantwoorden van Tweede Kamervragen, 1981-1989; 139-141; 1 pak en 2 omslagen
      - Inzake de mogelijkheden van storting van mestoverschotten in zee en export naar ontwikkelingslanden en over diverse onderwerpen betreffende mest en meststoffen 1981-1986, 139; 1 omslag
      - Inzake de mestboekhouding en de voortgang van het mestonderzoeksprogramma 1987, 140; 1 omslag
      - Inzake de opslag van mest 1988-1989, 141; 1 pak
    - Vergaderstukken van de Commissie van Advies inzake de Mestproblematiek, 1983-1984; 142-144; 2 pakken en 1 omslag
      - 1983, 142; 1 omslag